最　高　行　政　法　院　判　決
　　　　　　　　　　　　　94年度判字第01244號
上　訴　人　聯辰興業有限公司
代　表　人　甲○○
訴訟代理人　潘正芬律師
被 上訴 人　財政部高雄關稅局
代　表　人　乙○○
上列當事人間因進口貨物核定稅則號別事件，上訴人對於中華民
國93年2月24日高雄高等行政法院92年度訴字第297號判決、92年
度訴字第350號判決、92年度訴字第625號判決，提起上訴，本院
判決如下：
　　主  文
上訴駁回。
上訴審訴訟費用由上訴人負擔。
　　理  由
一、上訴人分別於民國（下同）(一)90年6月6日；(二)91年1月4日；
    (三)91年3月29日委由世外企業股份有限公司向被上訴人所屬
    前鎮分局報運自美國進口營養添加用原料貨物，其進口報單
    、申報貨名，依上開申報日期分別為：(一)第ＢＣ＼90＼Ｖ
    921＼0015號、「LE80GF PROTEIN HYDROLYSATE」9項；(二)第
    ＢＣ＼90＼ＷＲ98＼0044號、「CE90 CPP PROTEIN HYDROLY
    SATE」5項；(三)第ＢＣ＼91＼Ｕ897＼0046號、「WE 80 BG,
    PROTEIN HYDROLYSATE」五項。上開三申報案，經被上訴人
    分別查核後，將各次來貨原申報進口稅則號別改列進口稅則
    號別以及改課關稅情形分別如下：(一)來貨第3、4、5 、6、7
    、9項，原申報進口稅則第3504．00．11號，稅率4%，第8項
    稅則第3504．00．19號，稅率4%，被上訴人查核後，將原申
    報3、4、5、6、9項改列進口稅則第2106．90．99號，按稅
    率50%課徵關稅，原申報第7、8項予以改列進口稅則第0404
    ．90．00號，按稅率33%課徵關稅；(二)來貨原申報進口稅則
    第3504．00．11號，稅率2．5%，經被上訴人查核後，予以
    改列進口稅則第2106．90．95號，改按稅率25%課徵關稅；
    (三)來貨原申報進口稅則第3504．00．11號，第2欄稅率2．5%
    ，經被上訴人查驗及取樣審核結果，改列進口稅則第2106．
    90．95號（經濟部國際貿易局自91年1月1日起自商品標準分
    類號列第2106節增列2106．90．95款「蛋白質水解物」專號
    ），按第二欄稅率25%課徵關稅。上訴人對上開三件核定處
    分均不服，分別申請復查，未獲變更；各自提起訴願，亦遭
    決定駁回；遂分別提起本件行政訴訟。經原審法院合併判決
    駁回其訴後，仍不服而提起上訴。
二、上訴人於原審起訴主張：上訴人主張稅則號別2106章節所涵
    蓋之水解蛋白質，其主要產物為胺基酸與氯化鈉。如果其主
    要產品不是胺基酸及氯化鈉，當屬3504章節。外國供應商所
    生產之水解產品之胺基酸含量未高於8%，且氯化鈉未高於2%
    。在日本、歐洲與美國都被歸類在3504章節裡。對於在產品
    資料當中所標示之胺基酸，當然可以在許多的蛋白質產品：
    如蛋、奶蛋白質、肉類等等，分析出百分之百的蛋白質中胺
    基酸的分配，但是從產品測得之胺基酸是海關判定稅則的標
    準。另日本海關對進口貨物有嚴格檢驗措施，故提供資料以
    日本官方影印資料為主，歐洲資料為輔。另外國供應商亦提
    出歐洲之ＢＴＩ之官方證明文件予玆佐證上述進口之產品應
    當與日本、歐洲與美國有相同認定標準，當屬3504之章節。
    本案據國外供應商稱其銷售荷蘭、歐盟及日本等國家，均核
    定歸類稅則第3504．00號。我國稅則分類制度與上述國家均
    採用ＨＳ稅則分類制度，理應歸類稅號相同，且我國稅則號
    別3504．00．11號中既已說明蛋白質產品乃經消化水解而得
    之衍生物，故不能單就以「蛋白質水解」就按2106章節論處
    。酵素水解蛋白質會產生許多衍生物，若為一般性水解，所
    得之胺基酸才會跟2106章節相同，但上訴人產品之屬性，已
    有說明為酵素水解，並非一般水解，我國與美國海關稅則分
    類制度均採用ＨＳ分類制度，理應歸類稅號相同。為此，請
    撤銷訴願決定及原處分。
三、被上訴人在原審答辯則以：查92年度訴字第297號報單第7項
    「FE 120 Fermentation Enhancer」、第8項「Refit HPA
    」，根據說明書所載、行政院衛生署書函，均係Milk prote
    in，係屬牛奶蛋白製品，參據ＨＳ註解中文版對稅則0404節
    之詮釋：「本節亦包括新鮮的或保藏的以乳為基本成分的產
    品。這些產品與天然乳品組成不同，並且未特別包括於其他
    節中。因此，本節包括缺少天然乳中一種或多種成分的產品
    ，添加有天然乳成分的乳 (以獲得，例如，高蛋白質產品）
    。」應歸列稅則第0404．90．00號。另據財政部關稅總局稅
    則處對被上訴人（90）高關字第020號「進口稅則疑問及解
    答」之解答，該處簽註分類意見，及關稅總局為審慎計，特
    函請我駐歐盟兼駐比利時代表處洽詢ＷＣＯ查復之分類意見
    ，均應歸列稅則第0404節，準此，被上訴人據以辦理，洵無
    不當。再以：(一)92年度訴字第297號進口報單申報貨名為第3
    項「LE80GF PROTEIN HYDROLYSATE」、第5項「WE80BG PROT
    EIN HYDROLYSATE」、第6項「WGE80 GPU PROTEIN HYDROLYS
    ATE」、及第9項「CE90 CPP PROTEIN HYDROLYSATE 」，報
    關文件發票列載貨名為「000050 Article：LE80GF Protein
    Hydrolysate」、「000100 Article：WE80 BG Protein Hyd
    rolysate」、「000110 Article：WGE80 GPU Protein Hydr
    olysate」、「000140 Article：CE90 CPP Protein Hydrol
    ysate」；(二)92年度訴字第350號進口報單申報貨名為第1項
    「CE90 CPP PROTEIN HYDROLYSATE」、第2項「WGE80 GPU
    PROTEIN HYDROLYSATE」、第4項「LE80GF-GERMANY PROTEIN
    HYDROLYSATE」及第5項「WE80BG, PROTEIN HYDROLYSATE」
    ，報關文件發票列載貨名為「000010 Article：CE90 CPP
    Protein Hydrolysate」、「000030 Article：WGE80 GPU
    Protein Hydrolysate」、「000070 Article：LE80GF-
    GERMANY Protein Hydrolysate 」、「000100 Article：
    WE80 BG, Protein Hydrolysate」。上訴人檢附之產品說明
    書列載「Protein Hydrolysate LE 80 GF」及「LE 80 GF
    is a whey protein hydrolysate」、「Protein Hydrolysa
    te WE 80 BG」及「WE 80 BG is a whey protein hydrolys
    ate」、「WGE 80 GPU is a wheat protein hydrolysate」
    ，檢驗合格證列載貨名為「LE80GF PROTEIN HYDROLYSATE」
    、「WE80 BG, PROTEIN HYDROLYSATE」、「WGE80 GPU PROT
    EIN HYDROLYSATE」、「CE90 CPP PROTEIN HYDROLYSATE」
    、行政院衛生署書函「『PEPTIDE GPX』產品係由WHEAT PRO
    TEIN經酵素水解加工製成」、「『LE 80 GF 』產品係由WHE
    Y PROTEIN經酵素水解加工製成」，查驗結果貨名均與原申
    報相符，第3項PEPTIDE GPX，核屬蛋白質水解物，且財政部
    關稅總局稅則處簽註分類意見，亦認屬為蛋白質水解物，依
    據海關進口稅則解釋準則一：「．．．其分類之核定，應依
    照稅則號別所列之名稱及有關類或章註為之，．．．」規定
    及關稅總局稅則處對被上訴人（90）高關字第020號「進口
    稅則疑問及解答」之解答，系爭貨物自應歸類其專屬稅則第
    2106．90．95號「Protein hydrolysates（蛋白質水解物）
    」。又上訴人所稱之國外INVOICE，係出口商寄送進口商之
    出貨通知書、商品內容聲明書、貨款清單之交易憑證，為關
    稅法第13條規定之報關必備文件，經查驗、分估審核結果，
    均與報單原申報內容相符，並未見上訴人檢附之產品說明書
    列載「Protein Hydrolysate LE 80 GF」及LE 80有消化蛋
    白質之相關記載，倘其所載有誤，亦未見上訴人依規定程序
    報備，上訴人諉稱「根據GF is a whey protein hydrolysa
    te」、「Protein Hydrolysate WE 80 BG 」進口報單作業
    其申報敘述必須與國外INVOICE相同」，顯無足採。上訴人
    主張：「海關既有取樣審核，即表示有化驗，為何不能列出
    檢驗數據將產品分類，．．向經濟部標準檢驗局提出化驗申
    請，但此化驗數據卻不足以採信，所提供之歐盟BTI海關文
    件、日本海關文件、前進口報關文件皆據實可查，然出口國
    之出口海關文件之正本已呈財政部，目前的是影印本。然而
    海關一再強調所進口貨物貨名的標示問題，但是，單就海關
    稅則談論水解的產品至少就有三處，2106.90（6）、3002.9
    0（D）（3）、3504（A），稅則各有不同，若無檢驗方法海
    關如何區別？．．」、「綜合所有文件資料並參據國外供應
    商提供英文稅則之第35.04（A）（1）註解：．．和Webster
    ’sThird New International Dictionary、The MERCK Ind
    ex及國外廠商提供之相關文證與產品之分析報告，足證本案
    申訴人申報稅號無訛。」等節。查系爭貨物之稅則分類，依
    海關進口稅則解釋準則、附則規定及稅則分類原則，係以貨
    物品名為分類依據，被上訴人據以辦理，並無違誤，業如前
    述，上訴人檢具經濟部標準檢驗局之試驗報告及相關數據、
    歐盟BTI海關文件、日本海關文件等，亦僅具參考性質，尚
    無拘束、否定前揭稅則分類規定之效力，上訴人此之主張，
    核無足採等語，資為抗辯。
四、原審斟酌全辯論意旨及調查證據之結果，以：惟查：（一）
    系爭報單ＢＣ＼90＼Ｖ921＼0015號（92年度訴字第297號）
    ，來貨貨名為第3項「LE80GF PROTEIN HYDROLYSATE」、第4
    項「PEPTIDE GPX」、第5項「WE80BG PROTEIN HYDROLYSATE
    」、第6項「WGE80 GPU PROTEIN HYDROLYSATE」、第7項「
    FE 120 FERMENTATION」、第8項「REFIT HPA」、第9項「
    CE90 CPP PROTEIN HYDROLYSATE」，有前述進口報單在卷可
    稽。然則：(1)本批申報來貨第3、5、6、9項貨名為「
    PROTEIN HYDROLYSATE」，第4項為「PEPTIDE GPX」，依上
    訴人前揭所提說明書所載，均係蛋白質在特定條件下之水解
    產物，含有peptides、amino acids、carbohydrates、fat
    、mineral等，參據Webster's Third New International
    Dictionary VOLUMEII：「Protein hydrolysate:a mixture
    containing amino acids and often other substances（
    as peptides）obtained by the hydrolysis of various
    animal and vegetable proteins．．．」及THE MERCK
    INDEX ELEVENTH EDITION item 7900.「Protein
    hydrolysates…sterile solution of amino acids and
    short-chain peptides which represent the approx
    nutritive equivalent of the casein, lactalbumin,
    plasma, fibrin or other suitable protein from which
    it is derived by acid, enzymatic or other method of
    hydrolysis」之說明，可認均係蛋白質水解物，非屬消化蛋
    白質（蛋白）及其衍生物。又參據ＨＳ註解中文版對稅則
    2106節：「本節特別包括下列各項﹕（6）蛋白質水解物」
    之詮釋，該部分應歸列稅則第2106．90．99號「其他未列名
    食物調、製品」項下。至第7項「FE 12 FERMENTATION」及
    第8項「REFIT HPA」，根據說明書所載均係Milk protein
    （其蛋白質含量分別為89%及89．5%），係屬牛奶蛋白製品
    ，參據ＨＳ註解中文版對稅則第0404節之詮釋：「本節亦包
    括新鮮的或保藏的以乳為基本成分的產品。這些產品與天然
    乳品組成不同，並且未包括於其他節中。因此，本節包括缺
    少天然乳中一種或多種成分的產品，添加有天然成分的乳（
    以獲得，例如，高蛋白質產品）。」及參考WCODATA BASE案
    ，應可認定該貨物應歸列第0404章節無訛。(2)被上訴人為求
    慎重，復將上訴人所提說明書、成分表及行政院衛生署書函
    等送請財政部關稅局函駐歐盟兼駐比利時代表處向ＷＣＯ（
    世界海關組織）查詢「LE80GF PROTEIN HYDROLYSATE」等貨
    品分類意見，經駐歐盟兼駐比利時代表處函稱前開第3、4、
    5、6、9貨品均歸列第2106．90．99號，至於第7、8項均歸
    列0404、90、00號，有駐歐盟兼駐比利時代表處90年9月24
    日比利（90）字第357號函及被上訴人進口稅則分類表疑問
    及解答影本在卷可佐，則被上訴人據以改列上訴人申報稅則
    號別課徵關稅，並無不符。(3)又海關對進口貨品之稅則之分
    類，除依據進口稅則之類、章及其註、各號別之貨名及解釋
    準則之規定外，並得參據關稅合作理事會彙編之ＨＳ註解及
    其他有關文件辦理，為海關進口稅則附則一所明定。本件系
    爭第3、5、6、9項貨物，被上訴人除參據前開ＨＳ註解外，
    另參據經濟部國際貿易局91年12月編印之中華民國進出口貨
    品分類表修訂項目表，自91年1月1日起增列CCC Code（中華
    民國商品標準分類號列）第2106．90．95．00－6號，品名
    為「Protein hydrolysate」（蛋白質水解物），亦與被上
    訴人所核列之稅則相同。是被上訴人將原申報3、4、5、6、
    9項改列進口稅則第2106．90．99號，按稅率50%課徵關稅，
    原申報第7、8項予以改列進口稅則第0404．90．00號，按稅
    率33%課徵關稅，並無不合。（二）系爭第ＢＣ＼90＼ＷＲ
    98＼0044號報單（92年度訴字第350號），申報來貨第1、2
    、4、5項貨物名為「PROTEIN HYDROLYSATE」，第3項為「
    PEPTIDE GPX」，有前開進口報單在卷可稽。則查：(1)依據
    上訴人進口報單申報、報關文件列載、行政院衛生署書函，
    查驗結果貨名均為PROTEIN HYDROLYSATE（蛋白質水解物）
    ，第3項貨物貨名PEPTIDE GPX，亦核屬蛋白質水解物，參據
    前揭ＨＳ註解中文版第453頁對稅則號別第3504節之詮釋及
    同註解第139頁對稅則號別第2106節之詮釋，系爭來貨既屬
    蛋白質水解物，自不符原申報3504．00．11號之適用，被上
    訴人予以改列稅則號別2106．90．95號，並無不合。(2)又海
    關進口稅則解釋準則準則1之規定：「．．．其分類之核定
    ，應依照稅則號別所列之名稱及有關類或章註為之，．．．
    。」本件系爭來貨第1、2、4、5項貨物名為「PROTEIN
    HYDROLYSATE」，與稅則第2106．9 0．95號所載貨名相同」
    ，依前揭稅則規定，自應歸列入稅則號別2106．90．95號。
    至第3項貨物「PEPTIDE GPX」，參據前揭Webster's Third
    New International Dictionary VOLUMEII及THE MERCK
    INDEX ELEVENTH EDITION item 7900.之說明，係屬蛋白質
    水解物，非屬消化蛋白質（蛋白）及其衍生物。另參據前
    揭經濟部國際貿易局91年12月編印之中華民國進出口貨品分
    類表修訂項目表，自91年1月1日起增列CCC Code（中華民國
    商品標準分類號列）第2106．90．95．00－6號，品名為「
    Protein hydrolysate」（蛋白質水解物），亦與被上訴人
    所核列之稅則相同。再者被上訴人依據上訴人申報之貨名及
    其所提供之說明書，系爭貨物既為蛋白質水解物，含有胺基
    酸及氯化鈉之混合物，又為營養添加用原料，是被上訴人將
    其改列進口稅則第2106節，並無不合。況被上訴人為求慎重
    ，復將上訴人所提說明書、成分表及行政院衛生署書函等送
    請財政部關稅局函駐歐盟兼駐比利時代表處向ＷＣＯ（世界
    海關組織）查詢「LE80GF PROTEIN HYDROLYSATE」等貨品分
    類意見，經駐歐盟兼駐比利時代表處函稱系爭貨物均歸列第
    2106．90．99號，亦有前開駐歐盟兼駐比利時代表處90年9
    月24日比利（90）字第357號函及被上訴人進口稅則分類表
    疑問及解答影本在卷可佐，則被上訴人據以改列上訴人申報
    稅則號別課徵關稅，並無不符。上訴人檢具經濟部標準檢驗
    局之測試報告及相關數據，主張該產品係美國製造，輸往荷
    蘭，銷售歐、亞地區，並主張應歸列稅則第3504節云云，經
    核均非影響稅則歸列之因素，上訴人對稅則分類定義容有誤
    解，並不足採。（三）系爭報單第ＢＣ＼91＼Ｕ897＼0046
    號（92年度訴字第625號），申報來貨貨名為「PROTEIN
    HYDROLYSATES」，有前述該次申報單可佐。則查：(1)海關進
    口稅則之分類，係就實際貨物進口時之品名、形狀及成分，
    依海關進口稅則及ＨＳ註解等有關規定辦理，業如前述，則
    本件系爭貨物為「PROTEIN HYDROLYSATES」，核屬蛋白質水
    解物，依據前揭海關進口稅則解釋準則一之規定，自應歸列
    稅則第2106．90．9 5號「蛋白質水解物」項下。又根據上
    訴人申報之貨名及其所提供之說明書，系爭來貨既為蛋白質
    水解物，含有胺基酸及氯化鈉之混合物，又為營養添加用原
    料，參據前揭ＨＳ中文註解第453頁對稅則第3504節之詮釋
    ：「本節不包括下列各項：（ａ）蛋白質水解物主要含有胺
    基酸氯化鈉之混合物．．．用作食物製品之添加物者（第
    2106節）」，足見本件並無稅則第3504節之適用，至於其中
    氯化鈉是來自於天然物的本身或製造中所添加或反應所產生
    ，均不影響貨品分類，併此敘明。(2)系爭貨物依財政部關稅
    總局稅則處簽註意見為：「WE80 BG PROTEIN HYDROLYSATE
    」係蛋白質在特定條件下之水解產物，含有peptides、
    amino acids、carbohydrates、fat、mineral等，參據前揭
    Webster's Third New International Dictionary VOLUME
    II及THE MERCK INDEX ELEVENTH EDITION item 7900.之說
    明，及根據上訴人所檢附之說明書所載蛋白質含量為81．5%
    ，核屬蛋白質水解物，非屬消化蛋白質（蛋白）及其衍生
    物。又參據前揭ＨＳ註解中文版對稅則2106節詮釋、經濟部
    國際貿易局91年12月編印之中華民國進出口貨品分類表修訂
    項目表及駐歐盟兼駐比利時代表處函稱系爭貨物均歸列第
    2106．90．99號，亦有前開駐歐盟兼駐比利時代表處90年9
    月24日比利（90）字第357號函，則被上訴人據以改列上訴
    人申報稅則號別為2106．90．95號課徵關稅，並無不合。(3)
    至上訴人主張其自88年開始進口之相關產品改分類以第3504
    章節云云；惟按「系爭貨品海關所為稅則分類既無違誤，則
    上訴人於不同期間進口相同貨品，或其他案外人進口相同貨
    品，海關之稅則分類是否與本件相同，既不在審究之列，上
    訴人自不能因海關於本件以外之分類有誤，而主張本件亦必
    應隨之為相同之錯誤。」改制前行政法院即現之最高行政法
    院70年度判字第629號判決可參資照，則上訴人此之主張縱
    或屬實，揆諸上開判決意旨，亦不得請求援例辦理，是上訴
    人此之主張，並不足採。綜上所述，上訴人主張既無可採。
    則被上訴人就(一)92年訴字第297號案，將上訴人原申報3、4
    、5、6、9項進口貨物，改列稅則第2106．90．99號，按稅
    率50%課徵關稅，原申報第7、8項貨物予以改列稅則第0404
    ．90．00號，按稅率33%課徵關稅；(二)92年度訴字第350號案
    ，將該批來貨予以改列稅則第2106．90．95號，改按稅率
    25%課徵關稅；(三)92年度訴字第625號案，將該批來貨改列稅
    則第2106．90．95號，按第2欄稅率25%課徵關稅，並無違誤
    。復查決定及訴願決定予以維持，亦無不合，因而為上訴人
    敗訴之判決，核無違誤。
五、本院經查：按海關進口稅則第3504．00．11號為「消化蛋白
    質（蛋白）及其衍生物」，英文名Peptones and their
    derivatives」，第2欄稅率2．5%（91年3月前第2欄稅率4%
    ）；同稅則第3504．00．19「其他蛋白質及其衍生物」，第
    2欄稅率2．5%（91年3月前第2欄稅率4%）；同稅則第2106．
    90．99號為「其他未列名食物調製品」，第1欄稅率50%（第
    2欄未列稅率）；同稅則第2106．90．95號為「蛋白質水解
    物，英文名Protein hydrolysates」，第2欄稅率25%﹔同稅
    則第0404．90．00號為：「其他天然乳品，不論是否加糖或
    其他甜調味料者」，第2欄稅率33%。次按國際商品統一分類
    制度（以下簡稱ＨＳ）註解中文版第453頁對稅則第3504節
    之詮釋：「本節不包括下列各項：（ａ）蛋白質水解物主要
    含有胺基酸及氯化鈉之混合物．．．」；同註解第139頁對
    稅則第2106節之詮釋：「本節特別包括下列各項：（６）蛋
    白質水解物，主要為胺基酸及氯化鈉之混合物．．．」及同
    註解對稅則第0404節之詮釋：「本節亦包括新鮮的或保藏的
    以乳為基本成分的產品。這些產品與天然乳品組成不同，並
    且未包括於其他節中。因此，本節包括缺少天然乳中一種或
    多種成分的產品，添加有天然成分的乳（以獲得，例如，高
    蛋白產品）。」準此，蛋白質水解物，含有胺基酸及氯化鈉
    之混合者，自屬於第2106章節範疇。又按海關進口稅則附則
    一規定：「本稅則各號別品目之劃分，除依據本稅則之類、
    章及其註，各號別之貨名及解釋準則之規定外，並得參據關
    稅合作理事會編篡之『國際商品統一分類制度（ＨＳ）註解
    』及其他有關文件辦理。」復據海關進口稅則解釋準則一規
    定：「．．．其分類之核定，應依照稅則號別所列之名稱及
    有關類或章註為之，此等稅則號別或註內未另行規定者，依
    照後列各準則規定辦理」。本件進口報單第ＢＣ／90／Ｖ
    921／0015號，申報貨名為報單第3項「LE80GF PROTEIN
    HYDROLYSATE」、第5項「WE80BG PROTEIN HYDROLYSATE」、
    第6項「WGE80 GPU PROTEIN HYDROLYSATE」、及第9項「
    CE90 CPP PROTEIN HYDROLYSATE」，報關文件發票列載貨名
    為「000050 Article：LE80GF Protein Hydrolysate」、「
    000100 Article：WE80 BG Protein Hydrolysate」、「
    000110 Article：WGE80 GPU Protein Hydrolysate」、「
    000140 Article：CE90 CPP Protein Hydrolysate」，上訴
    人檢附之產品說明書列載「Protein Hydrolysate LE 80 GF
    」及「LE 80 GF is a whey protein hydrolysate」、「
    Protein Hydrolysate WE 80 BG」及「WE 80 BG is a whey
    protein hydrolysate」、「WGE 80 GPU is a wheat
    protein hydrolysate」，檢驗合格證列載貨名為「LE80GF
    PROTEIN HYDROLYSATE」、「WE80 BG, PROTEIN HYDROLYSAT
    E」、「WGE80 GPU PROTEIN HYDROLYSATE」、「CE90 CPP
    PROTEIN HYDROLYSATE」、行政院衛生署書函及簡便行文表
    「『PEPTIDE GPX』產品係由WHEAT PROTEIN經酵素水解加工
    製成」、「『LE 80 GF』產品係由WHEY PROTEIN經酵素水解
    加工製成」，經財政部關稅總局稅則處之簽註分類意見，亦
    認屬為蛋白質水解物，；第4項貨物貨名PEPTIDE GPX，亦核
    屬蛋白質水解物，參據ＨＳ註解中文版第453頁對稅則第350
    4節之詮釋：「本節不包括下列各項：（ａ）蛋白質水解物
    ，主要含有胺基酸及氯化鈉之混合物．．．用作食物製品之
    添加物者．．．」，及同註解第139頁對稅則第2106節之詮
    釋：「本節特別包括下列各項：（６）蛋白質水解物，主要
    為胺基酸及氯化鈉之混合物用於食物調製品．．」，系爭貨
    物根據上訴人申報之貨名、報關文件及所提供之說明書列載
    ，查驗結果貨名均為PROTEIN HYDROLYSATE（蛋白質水解物
    ）、既為蛋白質水解物，含有胺基酸及氯化鈉之混合物，又
    為營養添加用原料，依上開稅則分類相關規定，系爭貨物自
    應核列稅則第2106節；本件進口報單第ＢＣ／90／ＷＲ98／
    0044號，申報貨名為報單第1項「CE 0 CPP PROTEIN HYDROL
    YSATE」、第2項「WGE80 GPU PROTEIN HYDROLYSATE 」、第
    4項「LE80GF-GERMANY PROTEIN HYDROLYSATE」及第5項「
    WE80BG, PROTEIN HYDROLYSATE」，報關文件發票列載貨名
    為「000010 Article：CE90 CPP Protein Hydrolysate」、
    「000030 Article：WGE80 GPU Protein Hydrolysate」、
    「000070 Article：LE80GF-GERMANY Protein Hydrolysate
    」、「000100 Article：WE80 BG,Protein Hydrolysate」
    ，上訴人檢附之產品說明書列載「Protein Hydrolysate LE
    80 GF」及「LE 80 GF is a whey protein hydrolysate」
    、「Protein Hydrolysa te WE 80 BG」及「WE 80 BG is a
    whey protein hydroly sate」、「WGE 80 GPU is a wheat
    protein hydrolysate」，檢驗合格證列載貨名為「LE80GF
    PROTEIN HYDROLYSATE」、「WE80 BG, PROTEIN HYDROLYSAT
    E」、「WGE80 GPU PROTEIN HYDROLYSATE」、「CE90 CPP
    PROTEIN HYDROLYSAT E」、行政院衛生署書函「『PEPTIDE
    GPX』產品係由WHEAT PROTEIN經酵素水解加工製成」、「『
    LE 80 GF』產品係由WHEY PROTEIN經酵素水解加工製成」，
    經財政部關稅總局稅則處簽註分類意見，亦認屬為蛋白質水
    解物，第3項貨物貨名PEPTIDE GPX，亦核屬蛋白質水解物，
    系爭貨物根據上訴人申報之貨名、報關文件列載、行政院衛
    生署書函，查驗結果貨名均為PROTEIN HYDROLYSATE（蛋白
    質水解物）、既為蛋白質水解物，含有胺基酸及氯化鈉之混
    合物，又為營養添加用原料，依上開稅則分類相關規定，系
    爭貨物自應核列稅則第2106節；本件進口報單第ＢＣ／91／
    Ｕ897／0046號，申報貨名為報單第3項申報貨名為「WE80BG
    ,PROTEIN HYDRO LYSATE」，報關文件裝箱單、發票列載貨
    名為「WE 80BG,Protein Hydrolysate」，檢驗合格證列載
    貨名為「WE80 BG, PROTEIN HYDROLYSATE」，上訴人檢附之
    產品說明書列載「Protein Hydrolysate WE 80 BG」，查驗
    結果貨名亦屬PROT EIN HYDROLYSATE（蛋白質水解物）。且
    據經濟部國際貿易局90年12月編印之「中華民國進出口貨品
    分類表修訂項目表」自91年1月1日起第2106節增列CCC Code
    （中華民國商品標準分類號列）第2106．90．95．00─6號
    專號，品名為Prote in hydrolysates（蛋白質水解物），
    依上開稅則分類相關規定，系案貨物自應核列稅則第2106節
    。且系案貨物被上訴人於90年7月3日檢附上訴人所提供之說
    明書、成分表及行政院衛生署書函，以（90）高關字第020
    號「進口稅則疑問及解答」報請財政部關稅總局稅則處作稅
    則分類之解釋，據該處簽註解答：「本案參據我駐歐盟兼駐
    比利時代表處洽詢ＷＣＯ（世界海關組織）經辦人員之分類
    意見，均宜歸列稅則第2106節。」故被上訴人據予改列上訴
    人申報稅則號別課徵關稅，並無違誤。又查本件進口報單申
    報、報關文件裝箱單、發票、檢驗合格證、上訴人檢附之產
    品說明書列載貨名均已顯示系案貨物為「蛋白質水解物」，
    經查驗、分估審核結果，均與該等內容相符，況且，該等文
    件並未見有貨物品名為消化蛋白質之相關記載，倘其所載有
    誤，亦未見上訴人依規定程序報備，足見並無稅則第3504節
    之適用。被上訴人依稅則第2106節核課稅率，原處分並無違
    誤，至於上訴人其餘訴稱各節，乃上訴人以其對法律上見解
    之歧異，就原審取捨證據、認定事實之職權行使，指摘其為
    不當，均無可採。綜上所述，上訴意旨指摘原判決違誤，求
    予廢棄，難認有理由，應予駁回。
據上論結，本件上訴為無理由，爰依行政訴訟法第255條第1項、
第98條第3項前段，判決如主文。
中    華    民    國    94    年    8    月    18     日
                  第三庭審判長法  官　徐　樹　海
                              法  官  蔡  進  田
                              法  官　吳　錦　龍
                              法  官　黃　合　文
                              法  官　林　茂　權
以  上  正  本  證  明  與  原  本  無  異
中    華    民    國    94    年    8    月    19     日
　　　　　　　　　　　　　　　書記官　蘇　金　全
